臺灣高等法院臺中分院刑事判決
110年度上訴字第537號

上  訴  人  
即  被  告  呂榮財


指定辯護人  本院公設辯護人  陳秋靜  
上列上訴人即被告因違反毒品危害防制條例等案件，不服臺灣苗
栗地方法院109年度訴字第196號中華民國109年11月18日第一審
判決（起訴案號：臺灣苗栗地方檢察署109年度偵字第1296、225
1、2252號），提起上訴，本院判決如下：
    主  文
原判決關於呂榮財犯如其附表二編號㈠至㈣所示罪刑，與就呂榮財
犯如其附表一、二各編號之罪所宣告有期徒刑定應執行刑部分，
均撤銷。
呂榮財犯如附表二編號㈠至㈣所示之罪，各處如附表二編號㈠至㈣主
文欄所示之刑。
其他上訴駁回。
呂榮財撤銷改判與上訴駁回部分所處之刑，有期徒刑得易服社會
勞動部分應執行有期徒刑捌月；有期徒刑不得易服社會勞動與不
得易科罰金部分，應執行有期徒刑柒年柒月。
    事  實
一、呂榮財明知甲基安非他命係毒品危害防制條例第2條第2項第
    2款規範之第二級毒品，未經許可不得販賣，竟意圖營利，
    基於販賣第二級毒品甲基安非他命之犯意，分別於附表一所
    示時間、地點，販賣甲基安非他命予陳榮爵、詹德仁、林尚
    德等3人施用。
二、呂榮財明知甲基安非他命除為第二級毒品外，亦係經中央衛
    生主管機關公告列為禁藥管理，屬藥事法第22條第1項第1款
    所規範之禁藥，未經許可不得轉讓，竟仍基於無償轉讓禁藥
    第二級毒品甲基安非他命之犯意，於附表二所示時間、地點
    ，無償提供少許之甲基安非他命（無證據證明淨重達10公克
    以上）予林尚德、張文亮、蔡文榮等3人施用。
三、嗣經警以呂榮財涉嫌販賣毒品，對呂榮財持用之門號000000
    0000號行動電話1支，實施通訊監察結果，監錄有疑似呂榮
    財與陳榮爵、詹德仁、林尚德等人為毒品交易買賣，及與林
    尚德、張文亮、蔡文榮等人施用禁藥之對話，乃持臺灣苗栗
    地方法院核發之搜索票，於109年3月2日15時15分許，在苗
    栗縣○○鎮○○里○○00號呂榮財住處搜索，當場扣得呂榮財使用
    之門號0000000000號三星廠牌行動電話1支（含SIM卡1張）
    、Taiwan Mobile行動電話1支（無SIM卡，非本案通訊監察
    對象）、電子磅秤1台、吸食器1組、玻璃吸食球1個、甲基
    安非他命1包（含袋重0.4公克）、毒品殘渣袋1個及現金新
    臺幣（下同）42,100元，警方同時持檢察官核發之拘票，將
    呂榮財拘提到案。
四、案經臺中市政府警察局大甲分局移送、苗栗縣警察局通霄分
    局報請臺灣苗栗地方檢察署檢察官偵查起訴。
    理  由
一、證據能力之說明
  ㈠按被告以外之人於審判外之言詞或書面陳述，除法律有規定
    者外，不得作為證據，刑事訴訟法第159條第1項有明文規定
    。查證人陳榮爵、詹德仁、蔡文榮、林尚德等人於警詢所為
    之陳述，屬被告以外之人於審判外之言詞陳述，經被告及其
    辯護人於本院準備程序時主張不得作為證據（本院卷第113
    頁），且核無得例外有證據能力之情形，故證人陳榮爵、詹
    德仁、蔡文榮、林尚德等人於警詢所為之陳述，無證據能力
    。
　㈡被告以外之人於審判外之陳述，雖不符刑事訴訟法第159條之
    1至第159條之4之規定，而經當事人於審判程序同意作為證
    據，法院審酌該言詞陳述或書面陳述作成時之情況，認為適
    當者，亦得為證據；當事人、代理人或辯護人於法院調查證
    據時，知有同法第159條第1項不得為證據之情形，而未於言
    詞辯論終結前聲明異議者，視為有前項之同意，刑事訴訟法
    第159條之5亦有明文，而該條規定之立法意旨，在於確認當
    事人對於傳聞證據有處分權，得放棄反對詰問權，同意或擬
    制同意傳聞證據可作為證據，屬於證據傳聞性之解除行為，
    如法院認為適當，不論該傳聞證據是否具備刑事訴訟法第15
    9條之1至第159條之4所定情形，均容許作為證據，不以未具
    備刑事訴訟法第159條之1至第159條之4所定情形為前提（最
    高法院104年度第3次刑事庭會議決議參照）。經查，本院下
    列所引用之供述證據，除前關於證人陳榮爵、詹德仁、蔡文
    榮、林尚德等人於警詢之供述外，檢察官、被告呂榮財及其
    辯護人於本院準備程序時均表示同意有證據能力（本院卷第
    113頁），且迄至本院言詞辯論終結前，亦均未聲明異議，
    可認均同意作為本案證據，本院審酌該等證據之取得過程並
    無瑕疵，與本案待證事實間復具有相當之關聯性，以之為本
    案證據尚無不當，認為得為本案之證據，是依刑事訴訟法第
    159條之5之規定，均有證據能力。
  ㈢又刑事訴訟法第159條至第159條之5有關傳聞法則之規定，乃
    對於被告以外之人於審判外之言詞或書面陳述所為之規範；
    至非供述證據之書證及物證，性質上並非供述證據，應無傳
    聞法則規定之適用，如該非供述證據非出於違法取得，並已
    依法踐行調查程序，即不能謂其無證據能力。本判決下列所
    引用之其他非供述證據，檢察官、被告及其辯護人亦於本院
    準備程序時即均同意作為證據使用（本院第113至114頁），
    且查無違法取得之情形，復經本院依法踐行調查程序（本院
    卷第225至239頁），本院認亦皆得作為證據。　　　
二、認定事實所憑之證據及理由
　　訊據被告呂榮財，矢口否認有如附表一各編號販賣第二級毒
    品甲基安非他命，與附表二各編號轉讓禁藥甲基安非他命之
    犯行，辯稱：我沒有販賣（第二級毒品甲基安非他命），是
    陳榮爵故意要陷害我，陳榮爵欠我3萬2千元，只有還我1萬
    元，有簽借錢的日期；詹德仁、林尚德他們是跟一個叫「阿
    富」的人拿的，我沒有販賣毒品給他們。對於轉讓禁藥部分
    ，那是我在家裡吃，放在桌上，然後他們看到說要吃，我說
    不要、不可以，那個那麼貴，但他們就拿去吃了等語。經查
    ：
  ㈠關於附表一編號㈣、附表二編號㈠、㈡、㈢、㈣部分：
　　被告有在附表一編號㈣所示之時、地，販賣第二級毒品甲基
    安非他命予證人林尚德，及於附表二各編號所示之時、地，
    無償轉讓禁藥甲基安非他命予林尚德、張文亮、蔡文榮等之
    犯罪事實，迭據被告於警詢、偵查、原審準備程序及審理中
    均坦承不諱；核與證人林尚德、張文亮、蔡文榮於偵查中證
    述之情節相符（見附表一編號㈣、附表二各編號證據名稱欄
    所示），復經證人林尚德於本院審理時結證綦詳；且被告持
    用之門號0000000000號行動電話，經臺灣苗栗地方法院核准
    實施通訊監察在案，有該院108年度聲監字第235號、108年
    度聲監續字第298號、第324號、109年度聲監續第12號之通
    訊監察書暨電話附表及相關通訊監察譯文附卷可參（見附表
    三編號㈣、附表四編號㈠、㈡所示）；並有如附表一編號㈣、附
    表二各編號證據名稱欄所示之證據在卷足憑，是被告此部分
    之任意性自白，與事實相符，應堪採信。被告雖於本院準備
    程序時翻異前供，否認有如附表一編號㈣販賣第二級毒品甲
    基安非他命予林尚德、附表二編號㈠至㈣所示轉讓禁藥甲基安
    非他命予林尚德、張文亮、蔡文榮等之犯行云云。然並未提
    出其他有利之事證以資證明，僅空言否認該等犯行，所辯自
    不足採信，併予敘明。
  ㈡關於附表一編號㈠、㈡、㈢部分：
　　被告在原審對於附表一編號㈠、㈡、㈢之販賣第二級毒品甲基
    安非他命犯行，即已矢口否認，前即辯稱：我沒有販賣甲基
    安非他命予陳榮爵及詹德仁，陳榮爵欠我3萬元，只還我1 
    萬元，我向陳榮爵要2萬元，他就跟我的朋友講，說我要被
    關了，還跟他要錢，陳榮爵的證詞不實；詹德仁是做鐵工，
    我要去跟他拿鐵皮比較便宜云云。經查：
  ⒈被告販賣第二級毒品甲基安非他命予陳榮爵部分：
　　被告2次販賣第二級毒品甲基安非他命予證人陳榮爵之犯行
    ，業經證人陳榮爵證述如下：
    ⑴證人陳榮爵於偵查時證述：「（問：手機號碼？）0000000
      000，只有這1支」、「（問：警方有無讓你看全部的譯文
      ？）有。並讓我自己挑與毒品有關的譯文。其他的有時是
      約修理車子，有時是約載朋友，跟毒品沒關係」、「（提
      示108年11月1日上午11時29分3通通訊監察譯文，問：是
      你與呂榮財的對話？）是，前面二通後沒有碰面，最後是
      到他家，我們才有碰面，第三通電話打完才碰面。當天晚
      上7、8點他沒有打電話給我，我就過去他家了，到他家跟
      他買安非他命2,000元，前有交給他，他給我安非他命(應
      是甲基安非他命之誤，下同)。那天好像在他家門口交易
      」、「（提示108年11月5日下午3時36分通訊監察譯文，
      問：是否你與呂榮財的對話？）是，這通電話掛完後10到
      20分鐘他就回到大甲，有交易毒品，買了2,000元安非他
      命，在他家的客廳內交易，我有拿到安非他命，也有把錢
      交給他」等語明確（見109年度偵字第1296號偵卷第172頁
      ）。
    ⑵證人陳榮爵於原審審理時證述：「（請求提示109年度偵字
      第1296號卷，第171頁並告以要旨，問：這份筆錄是你之
      前在檢察官那邊做的筆錄？）對」、「（問：都有老實地
      陳述？）對」、「（問：根據你之前在筆錄所稱，有在10
      8年11月1日晚上7點40分，在苗栗縣○○鎮○○里○○00號被告
      住處，你用2000元跟他買1包安非他命，這過程是實在的
      嗎？）是」、「（問：那天怎麼跟他買？）就是沒有東西
      要過去他家裡，就去他家裡跟他購買」、「（問：現場是
      一手交錢一手交貨？）對」、「（問：你跟他買的是什麼
      樣的毒品？）安非他命」、「（問：你在這個筆錄中有陳
      述到108年11月5日下午4點一樣是到被告住的地方，也是
      用2000元跟他買1包安非他命，當時的交易情況是怎麼樣
      ？）時間那麼久，我忘記了」、「（問：之前偵訊的時候
      有老實講嗎？）對」、「（問：你忘記了是不是，我給你
      提示一下，當時你說『你下午3點36分有打電話給他，問他
      到家了沒，這通電話掛完後20分鐘他回到大甲，你用2000
      元跟他買1包安非他命，是跑到他家客廳裡面買』，有印象
      嗎？）對」、「（問：一手交錢一手交貨，是不是？）對
      ，在他家裡」、「（問：那個貨是指哪一種毒品？）二級
      的安非他命」、「（問：你一直有施用安非他命嗎？）對
      」、「（問：你現在是因為施用安非他命在執行嗎？）是
      」、「（問：你跟我們這一位呂榮財先生認識多久了？）
      認識20幾年了」、「（問：你們平常雙方會不會聯絡？）
      有」、「（問：怎麼樣聯絡？）過去他家跟他聊天、坐一
      坐」、「（問：會不會用電話聯絡？）很少」、「（問：
      那就直接過去他家？）對」、「（問：如果有電話聯絡，
      你說很少也是有，對不對？）對」、「（問：電話會談什
      麼？）就是聊天這樣」、「（請求提示109年度偵字第129
      6號卷，第133頁並告以要旨，問：你看一下這個電話通話
      內容，是不是你跟呂榮財先生的電話聊天的內容，從最上
      面一通2019年11月1日上午11點29分24秒開始一直看到134
      頁，看到隔壁頁，你看一下，看到隔壁頁的上半段11月5
      日下午3點36分43秒這一通，就是中間那一通，看完了沒
      有？）有」、「（問：這幾通電話在講什麼，這幾通電話
      內容是什麼，就是你們一般在聊天？）對」、「（問：就
      是你過去要找他，是不是？）是」、「（問：有提到剛才
      你說的要買安非他命的事嗎？）未答」、「（問：有嗎，
      這裡面的內容有提到嗎？）沒有」、「（問：就是一般的
      講電話想要找他，或者有什麼事問他一下，問他吃飽了沒
      有這些，對不對？）對」、「（問：所以這個內容你完全
      沒有提到要買毒品？）對」、「（問：你再仔細看一下，
      133頁第一通，這是上午11點29分24秒這一通，你看最後
      你問他說『好，你人在哪裡，我馬上過去』，然後A就是呂
      先生說『好啦』，那毒品交易是警察加上去的，那個你不要
      看，那不是你講話的內容，這通電話看到沒有？）有」、
      「（問：接著第二通，講完了又在11點40分17秒又說，呂
      榮財先生是A，說『喂，我在農會，你等我一下』，你是B說
      『我在這邊等還是過去』，A呂榮財先生說『你在那邊等』，
      你就說『好』，對不對？）嗯」、「（問：這是你們2個人
      要見面，是不是？）對」、「（問：那天有見面嗎，這個
      上午，講完這個電話到底有沒有見面？）沒有」、「（問
      ：不是一個說過去找你，一個說在那邊等，然後沒有見面
      ？）對，沒有」、「（問：接下來下面那一通，也是一樣
      ，『你要過來哦』，然後『是啊』，然後呂榮財先生說『好』，
      這個有見面嗎？）就傍晚那時候有」、「（問：那是下午
      7點多？）對」、「（問：這裡面有談到要買交毒品嗎？
      ）沒有」、「（問：這只是一般在交談，對不對？）對」
      、「（問：接下來翻過來再看，11月5日下午3點36分43秒
      ，他說『怎麼跑到墳場那邊了』，中間那個，有沒有看到這
      一通電話，看完了沒？）有，看完了」、「（問：呂榮財
      說他在李光輝這邊看皮膚科，你叫他馬上回來，他就說「
      好，等我」，有印象嗎，這一通？）有」、「（問：這一
      通電話是你找他，是不是？）對」、「（問：這電話裡面
      有提到要買毒品嗎？）沒有」、「（問：也是一般閒話家
      常，是不是？）對」、「（問：就是你要去找他，對不對
      ？）對」、「（問：所以11月1日和11月5日這2天電話裡
      面，我們都看不出來你要跟他買毒品，對不對？）對」、
      「（問：所以你剛才跟檢察官回答說這2天你有去跟他買
      安非他命，是你到了以後，你跟他見面以後才談的，是不
      是？）是」、「（問：有嗎，有這回事嗎？）我不曉得，
      時間那麼久了」、「（問：你剛才回答檢察官說這2天你
      跟他見面的時候，有跟他提到說要買安非他命，對不對？
      ）對」、「（問：現在再問你一下，有沒有這回事，真的
      有嗎？）應該是有」、「（問：所以是臨時起意，是不是
      ？）對」、「（問：所以電話完全沒有先約？）沒有」、
      「（問：你再翻回來133頁第一通，那天上午，我剛才有
      特別跟你強調，你剛才是說約好了要過去，他也好在那邊
      等你，結果你給我的回答是說那天你沒有見面，你剛才是
      這樣回答我？）是」、「（問：所以你們講好要見面，一
      個說在等，結果你又說沒見面，然後後面又沒有電話聯絡
      ，那是怎麼回事？）未答」、「（問：所以這個完全你講
      了就算，是不是，你說怎麼樣就是怎樣，是不是？）是」
      、「（問：所以你到底有沒有跟他買毒品，呂榮財先生說
      沒有，你說有，那也是你說了算，是不是？）對」、「（
      問：呂榮財先生就說沒有，因為你們從來都沒有討論過買
      賣毒品的事？）嗯」、「（問：那到底有沒有？）那一天
      ，我不曉得」、「（問：警察拿這些電話給你說這些都是
      買毒品的電話，你就說有，現在我說這個電話根本看不出
      是買毒品的，你就說不曉得了？）因為時間也拖那麼久了
      ，我有跟他聯絡就是為了要吃這個才跟他聯絡的，過去他
      家裡的啊」、「（問：剛剛辯護人有問過你，從11月1日
      跟11月5日2次你跟被告呂榮財的通話內容來看，看不出有
      要交易毒品的一些訊息？）是」、「（問：你有看過內容
      ，對不對？）對」、「（問：但是你回答檢察官是說這2
      次你都有跟呂榮財交易安非他命，對不對？）對」、「（
      問：你是在什麼情形下，你是在跟呂榮財2個人見面以後
      ，當面才講你要買的數量、你的種類還有金錢，是這樣子
      嗎？）時間拖那麼久，我也忘記了」、「（問：你現在忘
      記了？）對」、「（問：你之前在警察局跟地檢署，距離
      現在時間跟案發當時比較接近，所以那時候講的記憶比較
      清楚，是這個意思嗎？）是」、「（問：你平常會去呂榮
      財家裡面嗎？）平常會，有空就會過去」、「（問：所以
      不是只有要交易毒品才會去找呂榮財？）對」、「（問：
      你為什麼會知道呂榮財他那邊可以買到毒品？）我有過去
      他那邊坐，有看到，就是有在吃藥的人在那裡」、「（問
      ：有其他吃藥的人在呂榮財家裡？）對」、「（問：然後
      呢？）久了以後，去吃東西的直接可以，過去那邊如果有
      看到他們的人，就直接那裡直接交易」、「（問：你在那
      邊有看到吃藥的人跟呂榮財在那邊交易，你意思是這樣？
      ）對，有看到，我就有空過去，如果有看到有吃藥的人在
      那邊，我沒有東西就可以跟他們直接交易」、「（問：去
      年108年11月1日，你跟被告呂榮財先生總共有通話3通，
      剛剛你有看，對不對？）對」、「（問：最後一通是不是
      在當天的晚上7點11分通電話？）嗯」、「（問：警察有
      問你『是否有交易毒品，交易的過程如何，時間、地點、
      數量、金額』，你回答警察說『我在當天（108年11月1日）
      下午19時11分撥打給財哥』就是被告，『大概過了30分鐘，
      我和他在財哥家，就是苑裡鎮田心31號裡面交易，我以新
      台幣2000元和他買第二級安非他命1小包（重量不詳），
      有交易成功』，這是你講的話，正確嗎？）對」、「（問
      ：實情也是如此？）是」、「（問：就半個小時就交易了
      ，對不對？）對」、「（問：你去他家，是不是？）對」
      、「（問：你怎麼去的？）我開車過去，我叫他聯絡那個
      」、「（問：警察再問你『你本次向財哥購買毒品後有無
      施用，是否為安非他命毒品無誤』，你回答說『我有施用，
      是安非他命無誤』，這是你說的，正確嗎？）對」、「（
      問：確實有施用？）對」、「（問：是當天晚上7點半買
      了之後，隔多久你在哪個地方施用的，隔多久，回到家裡
      就施用了，還是在車上就施用了？）車上就施用了」、「
      （問：你買了之後你就開車要走了，對不對？）對」、「
      （問：你在車上有施用，是在路邊嗎？）對」、「（問：
      吸的效果跟以前的效果一樣，是不是？）是」、「（問：
      什麼效果你說說看？）那就是有時候吸那個就是有喝酒，
      就是它會解酒」、「（問：還有呢，精神會怎樣？）比較
      好」、「（問：確實有這種生理反應？）對」、「（問：
      你吸安非他命吸幾年了？）20幾年」、「（問：所以如果
      吸到假的你會馬上知道是假的，對不對？）對」、「（問
      ：以你的生理反應，所以這一次的效果跟以前的安非他命
      效果都一樣，是不是？）是」、「（問：第二次就是108
      年11月5日那一次，警察有問你，剛剛有電話譯文給你看
      ，就11月5日下午3點36分43秒，那通電話剛剛你有看過了
      ，警察問說『以上陳述通話內容是誰跟誰的通話，在談論
      何種事情』，『我是打給財哥叫他快回來，我要跟他購買安
      非他命毒品』，這是你講的，正確嗎？）對」、「（問：
      剛剛你有看過，對不對？）對」、「（問：你們要買毒品
      都不會在電話中講安非他命，都不會嗎？）不會」、「（
      問：是怕被監聽，還是一個默契而已？）其實我們也沒有
      ，就是我有東西請他，他有東西他分我這樣」、「（問：
      你們都不會直接講是毒品？）對」、「（問：大家都一個
      默契，是不是？）對」、「（問：講什麼大概就可以聽得
      出來？）對」、「（問：警察有問你『是否有交易成功，
      交易的過程為何』，你回答警察說『這通電話過10分鐘後，
      他就到家了，我在他家裡以2000元向他購買安非他命1小
      包重量不詳，有交易成功』，這是你回答警察的，正確嗎
      ？）對」、「（問：實情也是這樣？）對」、「（問：11
      月5日第二次，你有去他家等？）嗯」、「（問：是在門
      口等嗎，他是不是幾分鐘被告就回來了，是不是這樣？）
      應該是，因為那麼久了」、「（問：你買了之後，這一次
      你有施用，對不對？）對」、「（問：你跟警察說『我有
      施用，是安非他命無誤』，這是你講的話，對不對？）對
      」、「（問：這一次買的你是隔多久施用的，在哪個地點
      施用的？）就我一上車」、「（問：也是在車上，停在路
      邊？）對」、「（問：確定是安非他命沒有錯？）是」、
      「（問：之後檢察官那邊，檢察官也有問你，有提示108
      年11月1日，就是第一次，上午11點29分那3通通話監聽譯
      文，檢察官問你『是你跟呂榮財的對話』，你回答檢察官說
      『是，前面2通後沒有碰面，最後是到他家我們才有碰面，
      第3通電話打完才碰面，當天晚上7、8點他沒有打電話給
      我，我就過去他家，到他家跟他買安非他命2000元，錢有
      給他，他給我安非他命，那天好像在他家門口交易』，實
      情是不是這樣？）應該是」、「（問：他給你的安非他命
      是不是用夾鏈袋包著？）是」、「（問：一點點而已，幾
      粒而已，對不對？）對」、「（問：檢察官再問你，就第
      二次的，提示108年11月5日下午3點36分通訊監察譯文，
      檢察官問你說『是否你跟呂榮財的對話』，你回答檢察官說
      『是，這通電話掛完後10到20分鐘他就回到大甲，有交易
      毒品，買了2000元的安非他命，在他家的客廳交易，我有
      拿到安非他命，也有把錢交給他』，這是你回答的，對不
      對？）是」、「（問：被告他家不是住在苑裡鎮嗎，怎麼
      會是在大甲，為什麼在大甲，大甲的哪裡？）那時間那麼
      久了，我忘了」、「（問：被告家裡有住在大甲嗎，還是
      你講錯了？）可能是我講錯了」、「（問：你把苑裡當作
      大甲，是不是？）是」、「（問：是苑裡沒有錯，苑裡他
      家，對不對？）對」、「（問：你跟被告呂榮財有沒有仇
      恨過節或金錢糾紛？）沒有」、「（問：所以你不會為了
      獲得減刑，而故意去誣陷去把被告咬出來，是不是，你不
      會因為想要獲得減刑才故意去誣陷別人？）不會，不是這
      樣子的」、「（問：你11月1日跟11月5日這2次，你買的
      對象就是被告呂榮財先生，是不是？）是」、「（問：你
      錢交給被告？）對」、「（問：他把1包安非他命交給你
      ，對不對？）是」、「（問：就完成交易，是不是？）對
      」、「（問：然後你那個安非他命的來源你不管，他是怎
      麼拿到的你不管，是不是，你只是跟他買而已，是不是這
      樣？）什麼」、「（問：你聽得懂法官的意思嗎，就是說
      你買的對象就是被告呂榮財先生，對不對，至於對方他賣
      給你的安非他命怎麼來的，這個你不管，是不是？）對」
      等語明確（見原審卷第122至142頁）。
    ⑶從證人陳榮爵上開證詞以觀，其先於108年11月1日晚上19
      時11分許，撥打電話給被告後，約隔30分鐘即同日晚上7
      時40分許，在被告位於苗栗縣苑裡鎮住處，以2,000元向
      被告購買甲基安非他命1小包；再於108年11月5日下午3點
      36分，撥打電話給被告後，約隔20分鐘後即同日下午4時
      許，在被告位於苗栗縣苑裡鎮住處，以2,000元向被告購
      買甲基安非他命1小包，前後證詞一致，並無矛盾之處，
      證人與被告在通話中雖未談到毒品交易，應係雙方有不談
      到毒品之默契，以避免被監聽。證人陳榮爵與被告並無任
      何仇隙，衡情應無挾怨誣陷被告之可能，亦非為獲得減刑
      故意攀誣被告。況被告亦曾一度向原審坦承上開犯行，且
      向原審供述陳榮爵有欠其錢，其有跟他要錢，但是沒有仇
      恨，他欠其3萬多元，有還其1萬多元，其也沒有跟他逼債
      ，讓他慢慢還，他應該不會報復其等語（見原審卷第24、
      26頁），故證人陳榮爵上開證詞應屬實情可信，足證被告
      否認販賣第二級毒品予證人陳榮爵，應係事後卸責之詞。
      此外，復有如附表三編號㈠、㈡所示之通訊監察譯文內容在
      卷足資佐證，是被告此部分之犯行，應足堪認定。
  ⒉被告販賣第二級毒品甲基安非他命予詹德仁部分：
    ⑴被告販賣第二級毒品甲基安非他命予證人詹德仁之犯行，
      業經證人詹德仁於偵查中證述：「（問：108年11月時手
      機？）0000000000」、「（問：當時呂榮財的手機？）都
      在手機內」、「（問：你稱有跟呂榮財買過毒品幾次？）
      1次，在大甲幼獅工業區的全家便利商店外面的路口，跟
      他買安非他命1,000元，他有拿安非他命給我。施用起來
      就是安非他命」、「（提示108年11月8日下午12時25分2
      通通訊監察譯文，問：是你與呂榮財的對話？）是。就是
      我跟他買毒品的那一次電話。第二通掛完就馬上碰面，馬
      上就交易了」、「（問：1,000元的毒品多重？）不知道
      」、「（問：警方今日有無給你指認？）有。指認的對象
      就是賣我安非他命的呂榮財」、「（問：警詢去有無遭警
      察強暴、脅逼、恐嚇取供或其他不正方式取供？）沒有。
      我說的都是實話」等語明確（見109年度偵字第1296號偵
      卷第110頁）。
    ⑵證人詹德仁於原審接受交互詰問時翻異前詞，改證稱：「
      （問：你之前在警察跟偵訊的時候跟檢察官講的話，都有
      老實說嗎，都有沒有說實話，之前警察問你的話跟檢察官
      問你話的時候，你不是3月份有去警察局做筆錄，有到檢
      察官這邊作證，都有老實說嗎？）忘記了」、「（問：你
      要看一下筆錄嗎？）好」、「（請求提示109年度偵字第1
      296號卷，第73頁以下之警詢筆錄、第109頁以下之偵訊筆
      錄並告以要旨，問：有印象了嗎，都有照實說？）我之前
      是跟那個阿賜，不是那個阿財」、「（問：哪個阿財，什
      麼意思？）我之前是講跟阿賜拿的，又不是跟阿財」、「
      （問：你今天被告在庭接受詰問，你會不會感到壓力？）
      嗯」、「（問：今天呂榮財在這邊，你回答我跟法官，等
      一下法官會問你問題，你會感到壓力嗎？）不會」、「（
      問：那之前筆錄的部份，你都有照實陳述嗎？）有」、「
      （問：你當時有作指認，給你看照片，沒有錯，警察局筆
      錄後面有指認的照片，你有指出來是5號，呂榮財的照片
      ？）嗯」、「（問：你跟呂榮財是什麼關係？）之前認識
      而已」、「（問：怎麼認識的？）工作上認識的」、「（
      問：你做什麼，他做什麼？）我做鐵工，他做土木的」、
      「（問：怎麼知道他有在賣毒品？）怎麼知道，那麼久了
      ，我哪知道」、「（問：你在偵訊的時候，有說有在108
      年10月8日下午12點40分在大甲工業區的全家便利商店，
      用1,000元跟他買一包安非他命，這過程沒有錯？）那時
      候不是跟他買，那時候警察局說要把我帶過來」、「（問
      ：那你警察局跟偵訊筆錄怎麼會這樣講？）我也不知道」
      、「（問：你自己回答的，怎麼會不知道呢？）忘記了，
      那麼久」、「（問：呂榮財出去之後有跟你見面，對不對
      ？）他沒有跟我見面」、「（問：但是他自己說他有去找
      你，上次準備程序109年5月28日的時候，他說他有去找你
      、陳榮爵跟蔡文榮，有找你，有沒有，今天具結都要講實
      話，你今天作證人要講實話，如果假話會有偽證罪，他有
      去找你，對不對？）有人去家裡找我，但是我不在家，我
      不知道誰找我」、「（問：所以你今天來作證會感到壓力
      嗎，有人去你家找你，你會有壓力嗎，如果有壓力可以隔
      離訊問？）不用」、「（問：你在那一天，有沒有跟呂榮
      財買過毒品，108年，你自己指認的11月8日？）那個真的
      忘記了，那時候是警察拿那個通聯紀錄給我看的，那個警
      察」、「（問：所以你那時候有看通聯紀錄有想起來，是
      實話嗎，剛剛也都給你看過筆錄了？）但是我之前是跟那
      個阿賜，不是跟他拿的」、「（請求提示109年度偵字第1
      296號卷，第110頁並告以要旨，問：我跟你確認一下，這
      具結之後作證的，當時檢察官只有提示這個通聯紀錄的譯
      文，問你是不是對話，你馬上就說對，是跟他買毒品的電
      話，然後警方有沒有給你指認，有，有指認表，就是賣我
      安非他命的呂榮財，今天所述要跟之前不一樣，是不是？
      ）（未答）」、「（問：那是怎麼樣，你可以跟我講一下
      ，沒有關係？）（停頓約1分鐘）我真的忘記了，想不起
      來」、「（問：當天有沒有跟呂榮財交易，你自己回答的
      ？）當天好像沒有」、「（問：為什麼在檢察官那邊會這
      樣回答？）（未答）」、「（問：現在回答的跟那時候講
      的都不一樣？）（停頓約9秒）真的忘記了」、「（問：
      所以是今天忘記了？）真的忘記了」、「（請求提示109
      年度偵字第1296號卷，第79頁並告以要旨，問：這是2通
      的電話通聯內容，你看一下，第一通最後4個字『毒品交易
      』你不要看，那個是警察自己打上去的，不是你們的講話
      內容。看完了嗎？）看完了」、「（問：這2通電話是你
      在108年11月8日跟呂榮財的電話通話內容，是不是，是跟
      呂榮財講？）對，那天警察拿給我看的」、「（問：我是
      說這2通電話，是不是你跟呂榮財講電話的內容，剛才給
      你看的，是不是？）那麼久了，我哪知道」、「（問：就
      是因為那麼久了，所以我才拿給你看，要你回想一下，這
      個內容是不是你那一天跟呂榮財講的內容，所以才要你回
      想一下？）那很久了，真的我忘記了我講什麼，我哪知道
      我講什麼話」、「（問：如果有必要，我們會放這2通電
      話通話內容給你聽，警察局你做筆錄的時候，警察也有問
      你，說這2通電話是不是你跟他講的，內容有沒有錯，都
      有問過你，現在還是想不起來，是不是？）對」、「（問
      ：想不起來那沒關係，你以前說過，在警察局說過，還有
      檢察官那裡也講過，說這2通的確是你跟呂榮財通話的內
      容，這裡面，我剛剛請你看了一下，這裡面你有提到要跟
      呂榮財先生買毒品嗎？）你說剛剛那裡面，沒有提到」、
      「（問：都沒有提到？）對」、「（問：你以前在警察局
      還有檢察官面前，就當作你以前講的，在檢察官和警察局
      都講跟呂榮財先生有過一次毒品交易，我們不管是哪一次
      ，今天你說這一次你是跟阿賜買的，你是不是就有跟他買
      過一次，以前是不是這樣講，在警察局、檢察官那裡？）
      應該是（停頓約5秒），對，那時候（停下未答）」、「
      （問：但是你時間忘了，是不是這樣，還是都沒有？）只
      有一次而已吧」、「（問：只有一次，但是你時間忘了，
      對不對？）但是也不是跟他拿的」、「（問：你的意思是
      說你跟呂榮財從來沒有毒品交易過，對不對？）沒有吧，
      因為我跟他見面又沒有幾次」、「（問：這2通電話也都
      沒有提到要買毒品，對不對？）嗯」、「（請求提示109
      年度偵字第1296號卷，第79頁並告以要旨，問：再提示一
      次，讓你再看清楚，你看第二通的最後一句，A是呂榮財
      ，A呂榮財說『有，看到了』，那表示你們2個有見面，那呂
      榮財也說這通電話掛完以後你們有見面，有沒有印象，到
      底有沒有跟他見面，在工業區那個7-11那邊，有沒有見面
      過一次？）有，這個有，有一次」、「（問：有見面？）
      對，那時候我在上班」、「（問：中午時間，是不是，你
      打電話，然後他說他也在工業區，所以他去找你，是不是
      ，你們2個約在工業區7-11那邊見面，是嗎，你人在工業
      區那裡，你在那個全家那裡，對不對，想起來了嗎，你再
      看一下這個對話內容『在幼獅這條路上這個全家』，有沒有
      ？）好像有吧」、「（問：有見面，但是沒有毒品交易？
      ）應該沒有吧，那次沒有吧」、「（問：呂榮財先生說你
      打電話找他，他也正好要找你，所以他才去跟你見面，然
      後是問你一些事情，想起來了嗎？）問我什麼事情，我不
      知道」、「（問：忘了，太久忘了？）我真的忘記了」、
      「（問：11月8日過後那幾天，你再想一下，你有沒有被
      警察因為毒品案件送來法院，11月8日，去年11月份的時
      候？）沒有，好像沒有」、「（問：今年的3月份警察去
      找你，3月3日，對不對，你有被驗尿，然後你說那個東西
      是跟阿賜買的？）對，是跟阿賜買的」、「（問：所以去
      年11月份沒有，對不對，你沒有施用毒品的記錄，去年10
      8年11月份，對不對？）對」、「（問：這2通電話也不是
      毒品相約要見面的，也沒有毒品的交易，是不是這樣？）
      那個去年的事情，真的我忘記了」、「（問：警察給你看
      這2通電話的時候，我剛才有特別交待說『毒品交易』那4個
      字不要看，這『毒品交易』是警察自己加上去的，不是你講
      話的內容，當初警察拿給你看這個『毒品交易』這4個字給
      你的時候，你心裡會感覺怎樣？）我剛剛看了，怪怪的」
      、「（問：因為跟你的事實不符，是不是，沒有這回事，
      是不是，回答我，你說怪怪的，是怎麼怪怪的？）老實話
      那天警察有去找我，我整個人都慌掉了，你說去年11月份
      有跟他通過這2通電話，這是警察拿給我看的，我那時候
      ，應該有啦，上班的時候中午時間有找他，要做什麼，我
      真的忘記了」、「（問：但是剛才檢察官一直跟你說，你
      在警察局還有在檢察官面前都說那一天電話講完以後，你
      有跟呂榮財買一次安非他命，檢察官一直強調你在警察局
      和檢察官面前都有這樣說，那我問你，是不是因為警察加
      了這個『毒品交易』這4個字影響到你？）（停頓約9秒）應
      該是吧」、「（問：你當時進警察局就很恐慌了，對不對
      ？）整個人慌掉了」、「（問：然後警察又在電話通話內
      容裡自己加上去「毒品交易」4個字，好像你就是要毒品
      交易一樣，是不是？）（停頓約6秒）要怎麼講，我也不
      會講」、「（問：你的記憶力好不好？）很久的事情我會
      忘記，真的」、「（問：所以距離你跟被告呂榮財見面時
      間比較近的，你回答的會比較清楚，距離愈遠的就會記不
      清楚，是不是？）因為我自己有工作，我都把時間放在工
      作上，你說要那個」、「（問：你針對我問題回答，距離
      你跟呂榮財見面的時間愈近，你那時候的記憶會比較清楚
      ，是不是，距離愈遠的話，比如說今天就不清楚了，是不
      是這樣？）對」、「（問：你在檢察官偵查時，檢察官有
      沒有打你、罵你、恐嚇你？）沒有，哪有可能」、「（問
      ：就跟現在法庭一樣，不可能罵你、打你、恐嚇你，對不
      對？）對」、「（問：所以你那時候回答檢察官的，都是
      出於你的自由意志，自己的意思，對不對，檢察官就開放
      式的讓你回答，不會說你一定要怎麼回答你不回答的話，
      檢察官要罵你、要打你、要恐嚇你，你自己自由意志的，
      對不對？）反正我那一天被抓的時候我都慌掉了」、「（
      問：你針對我問題回答，是出於你自己的自由意志，沒有
      人要你怎麼回答，就跟今天法官在問你，沒有要你要怎麼
      回答，對不對？）對」、「（問：你跟被告呂榮財先生是
      好朋友嗎？）普通吧」、「（問：普通朋友而已，平常有
      在見面嗎？）沒有，大部分都工作上的」、「（問：去年
      的11月8日中午，沒事情去找你做什麼，見個面聊聊天就
      這樣而已，有這麼奇怪的事？）我應該是要跟他借工具吧
      」、「（問：你跟他借工具，你在工廠好好地作工的話，
      工廠就有工具了，借什麼工具？）有時候那個鐵工有一些
      特殊的工具」、「（問：特殊工具也不用你借，老闆去借
      就好了，你不會覺得很奇怪嗎，你老闆去借就好了，你的
      老闆，你上班的公司？）我們老闆很少在工地」、「（問
      ：怎麼譯文沒有看到說你要借工具，看不到要借什麼工具
      ，他要拿什麼工具給你，不覺得很奇怪嗎，這個譯文，你
      剛才有看到，2通對不對，裡面有談到工具嗎，什麼工具
      ，電鑽還是什麼，什麼五金類的，統統都沒有，這工具是
      不是你自己要騙法官，你自己剛剛亂掰的，是不是？）我
      說好像是要借工具，我又沒有說那一天他要幹嘛」、「（
      問：所以你也只是好像而已，對不對，剛剛臨時想到，是
      不是？）對」、「（問：最近被告有去找你？）他有沒有
      去找我我不知道，我家裡的人說最近都有人來找我，因為
      我沒有在家裡，我在外地工作」、「（問：你跟被告就是
      沒有什麼仇恨過節或金錢糾紛，對不對？）沒有」、「（
      問：既然沒有仇恨過節、金錢糾紛，你要作一個合理的解
      釋，為什麼在檢察官那邊會說是被告賣給你的，你要說明
      清楚你為什麼會這麼講？）（未答）」等語（見原審卷第
      202至216頁）。
    ⑶從證人詹德仁上開證詞觀之，證人詹德仁於原審審理中改
      稱其是講跟阿賜拿的，不是跟阿財拿的云云，且在詰問過
      程中對是否有於108 年11月8 日向被告買過甲基安非他命
      ，則以「忘記了」、「我也不知道」、「當天好像沒有」
      、「那麼久了，我哪知道。」、「那很久了，真的我忘記
      了我講什麼，我哪知道我講什麼話。」、「應該沒有吧，
      那次沒有吧。」云云，不僅刻意迴避問題，且回答之內容
      有諸多不合常理之處，況其既稱是向「阿賜」之人購買，
      何以一開始不指稱是「阿賜」賣的，反堅稱是向被告購買
      ？且「阿賜」之人未出現在當日之通訊監察譯文，則是否
      有「阿賜」之人，已令人起疑，不排除係其臨訟杜撰該人
      之可能，益見證人詹德仁於原審審理中之證詞，應係出於
      人情之壓力，而故為迴護被告之詞，與事實不符，自難予
      以採信。另被告亦曾一度向原審坦承上開犯行（見原審卷
      第24頁），故證人詹德仁於偵查中之證詞，方符合事實。
      此外，復有如附表三編號㈢所示之通訊監察譯文內容在卷
      足資佐證，是被告此部分之犯行，亦足堪認定。
  ⒊至辯護人雖為被告辯護稱：被告否認的陳榮爵、詹德仁這3次
    ，這2位證人都講得很清楚，警察雖然有提示電話通聯記錄
    ，但是那個通聯記錄跟毒品交易是完全無關，那個通話內容
    裡面也絲毫沒有提到毒品，陳榮爵講得更清楚他是別的事，
    他說我去到以後，我才臨時起意，我完全沒有在電話中有要
    跟他購買毒品這件事，所以這3次的交易裡面，警察、檢察
    官能夠起訴被告，認定被告有販賣毒品的，也是單純依據他
    們2個人的單一指述，沒有任何其他的補強證據，這2個人講
    的3次購買，沒有被查獲到任何毒品，也沒有證明他們那一
    次的交易以後有施用毒品驗尿的補強證據，單憑一個證人在
    毫無證據之下單一的指述，我們就要認定他有犯了7年以上
    有期徒刑的重罪嗎？本案在沒有補強證據之下，被告也否認
    ，依照最高法院的判決，此3次的交易顯然難以認定被告有
    如起訴的犯罪事實，請依法為無罪判決云云乙節。然被告對
    其與證人陳榮爵、詹德仁確實有通訊監察譯文證明，於附表
    一編號㈠㈡㈢所示之時間以行動電話聯繫通話，且於通話後於
    附表一編號㈠㈡㈢所示之地點見面之事實，並不否認，又證人
    陳榮爵於偵查、原審，證人詹德仁於偵查中，均能說出每次
    向被告購買甲基安非他命之數量為1小包及金額，倘非親身
    經歷何以能夠具體指出？況毒販間之毒品交易，為減少被查
    緝風險，固多於隱密下進行，於利用通訊聯絡時，亦慣常以
    買賣雙方得以知悉之術語、晦暗不明之用語或彼此已有默契
    之含混語意，以替代毒品交易之重要訊息，甚至雙方事前已
    有約定或默契，只需約定見面，即足以表徵係進行毒品交易
    ，鮮有明白直接以毒品之名稱或相近之用語稱之者，且從附
    表四轉讓禁藥之通訊監察譯文對照，被告轉讓禁藥甲基安非
    他命前之通聯內容，亦未提及甲基安非他命之任何用語或代
    號，顯見被告與對方均有默契不在電話中談論毒品之相關用
    語，以免或減低遭監聽被查獲之風險，故辯護人上開辯稱並
    非可採。
  ⒋再按販賣毒品之所謂販賣行為，係行為人基於營利之目的，
    而販入或賣出毒品而言。販賣毒品者，其主觀上須有營利之
    意圖，且客觀上有販賣之行為，即足構成，至於實際上是否
    已經獲利，則非所問（最高法院93年度台上字第1651號刑事
    判決意旨參照）。而販賣第二級毒品甲基安非他命既係違法
    行為，當非可公然為之，亦無公定價格，係可任意分裝增減
    份量，且每次買賣之價格、數量，亦隨時依雙方之關係深淺
    、資力、需求量、對行情之認知、來源是否充裕、查緝是否
    嚴謹、購買者被查獲時供述購買對象之可能風險之評估等因
    素，而異其標準，機動調整，非可一概論之。又販賣毒品罪
    ，並不以販入後復行賣出為構成要件，祇須意圖營利而販入
    或售出，甚或「以毒抵債」、「以毒易物」，有一於此，其
    犯罪即屬完成。所謂「意圖」，即犯罪之目的，原則上不以
    發生特定結果為必要，祇須有營利之意圖為已足，不以買賤
    賣貴而從中得利為必要（最高法院97年度台上字第2109號刑
    事判決意旨參照）。本件被告於如附表一所示販賣第二級毒
    品甲基安非他命之犯行，均有收受對價，被告及其辯護人雖
    否認附表一編號㈠㈡㈢之犯行，致無從逕憑卷證資料而推認其
    所得獲致之具體利潤為何，惟毒品危害防制條例所處罰之「
    販賣」毒品罪，所著重者為在主觀上有藉以牟利之惡性，及
    對毒品之擴散具有較有償或無償轉讓行為更嚴重之危害性，
    被告「營利」之意圖係從客觀之社會環境、情況及證人、物
    證等資料，依據證據法則綜合研判認定，衡諸毒品甲基安非
    他命量微價高，且依一般社會通念以觀，販賣行為在通常情
    形下均係以牟利為其主要誘因及目的，從而，舉凡其有償交
    易，除足反證其確另基於某種非圖利本意之關係外，通常尚
    難因無法查悉其販入價額作為是否高價賣出之比較，諉無營
    利之意思，阻卻販賣犯行之追訴。苟被告各次販賣交付甲基
    安非他命之交易過程中無利可圖，縱屬至愚，亦無甘冒被取
    締、移送法辦、判處重刑之危險，而平白從事上開甲基安非
    他命交易之理。是被告有從中賺取買賣價差牟利之意圖及事
    實，應屬合理認定。再被告取得毒品甲基安非他命之成本需
    費不貲，且被告與前揭證人之間，均無特殊關係或特別深厚
    之交情，自無平價轉讓毒品自負風險之必要。是被告就上開
    各次販賣第二級毒品甲基安非他命犯行，各自有意圖營利之
    販賣第二級毒品之犯意及事實，亦可認定。
  ⒌至被告販賣第二級毒品甲基安非他命之重量與價格究竟有多
    少，據被告於偵查中供稱：「（問：1,000元的安非他命多
    重？）0.4公克」、「（問：2,000元的安非他命多重？）0.
    6或0.7公克」等語明確（見109年度偵字第1296號卷第338頁
    ）。從被告上開自白，可以推出其每次販賣甲基安非他命之
    重量與價格，應是0.4公克賣1千元，0.6公克賣2千元，殆可
    確定。
  ⒍綜上所述，被告及其辯護人前開辯解，均為被告事後卸責之
    詞，委不足採。本案事證明確，被告所為上開各次販賣第二
    級毒品甲基安非他命之犯行，均堪認定，應依法論科。
三、論罪科刑
  ㈠新舊法比較：
  ⒈按刑法第2條第1項規定：「行為後法律有變更者，適用行為
    時之法律。但行為後之法律有利於行為人者，適用最有利於
    行為人之法律」，係規範行為後法律變更所生新舊法比較適
    用之準據法，為「從舊從輕」之比較；比較時應就與罪刑有
    關之共犯、未遂犯、想像競合犯、牽連犯、連續犯、結合犯
    ，以及累犯加重、自首減輕暨其他法定加減原因（如身分加
    減）與加減例等一切情形，綜其全部罪刑之結果而為比較，
    最高法院107年度台上字第3758號刑事判決意旨同此。本件
    被告行為後，毒品危害防制條例第4條第1項、第17條第2項
    之規定，均經總統於109年1月15日修正公布，並於同年7月1
    5日施行。茲就新舊法之比較適用說明如下：
　  ⑴修正前毒品危害防制條例第4條第2項規定：「製造、運輸
      、販賣第二級毒品者，處無期徒刑或7年以上有期徒刑，
      得併科新臺幣1千萬元以下罰金」；修正後規定：「製造
      、運輸、販賣第二級毒品者，處無期徒刑或10年以上有期
      徒刑，得併科新臺幣1千5百萬元以下罰金」，修正後條文
      將法定刑提高，對被告並無較有利之情形。
    ⑵修正前毒品危害防制條例第17條第2項規定：「犯第4條至
      第8條之罪於偵查及審判中均自白者，減輕其刑」；修正
      後規定：「犯第4條至第8條之罪於偵查及歷次審判中均自
      白者，減輕其刑」，依修正後法條之文義，參酌修正理由
      記載：原所稱「審判中」究指被告僅須於審判中曾有一次
      自白犯罪即應適用減刑規定，抑或須於歷次審判中均自白
      犯罪者始符合之，解釋上易生爭議，考量原立法之目的，
      係在使前述毒品案件之刑事訴訟程序儘早確定，當以被告
      於歷次審判中均自白犯罪者，始足當之，故修正第2項，
      明定於偵查及歷次審判中均自白者，始減輕其刑等語，足
      見必須於歷次審判中均自白始得減輕，亦即限縮該條之適
      用情形，則修正後之毒品危害防制條例第17條第2項規定
      ，對被告亦無較有利之情形。
  ⒉綜上比較之結果，自應整體適用被告行為時即修正前毒品危
    害防制條例之相關規定，以為論處。
  ㈡按甲基安非他命係毒品危害防制條例第2條第2項第2款所管制
    之第二級毒品，不得非法轉讓及持有。又甲基安非他命雖係
    毒品危害防制條例所規定之第二級毒品，但其亦屬於藥事法
    所稱之「禁藥」（即藥事法第22條第1項第1款所稱之「經中
    央衛生主管機關明令公告禁止製造、調劑、輸入、輸出、販
    賣或陳列之毒害藥品」）。而明知為禁藥而轉讓者，藥事法
    第83條第1項亦定有處罰明文。故行為人明知甲基安非他命
    為禁藥而轉讓予他人者，除成立毒品危害防制條例第8條第2
    項之轉讓第二級毒品罪外，亦構成藥事法第83條第1項之轉
    讓禁藥罪，此係屬法條競合情形，應依「重法優於輕法」、
    「後法優於前法」等法理，擇一處斷。而藥事法第83條第1
    項之罪之法定本刑，顯較毒品危害防制條例第8條第2項之罪
    之法定本刑為重，依前述「重法優於輕法」之法理，自應優
    先適用藥事法第83條第1項之規定處斷（最高法院94年度台
    上字第7021號、96年度台上字第3582號、97年度台非字第39
    7號判決，臺灣高等法院暨所屬法院94年法律座談會刑事類
    提案第8號結論意旨、97年度法律座談會刑事類臨時提案第3
    號結論意旨可資參照)。本案被告上揭轉讓甲基安非他命之
    犯行，依卷內證據資料並無積極證據足認被告轉讓重量超過
    轉讓毒品加重其刑之數量標準第2條關於第二級毒品所規定
    之淨重10公克，依前述「重法優於輕法」之法理，自應優先
    適用藥事法第83條第1項之規定處斷。
  ㈢按甲基安非他命為毒品危害防制條例第2條第2項第2款所定之
    第二級毒品，且甲基安非他命亦屬於藥事法所稱之「禁藥」
    ，依法不得持有、販賣、轉讓，業如前述。是核被告於事實
    欄一（即附表一編號㈠㈡㈢㈣）所為，均係犯修正前毒品危害防
    制條例第4條第2項之販賣第二級毒品罪；於事實欄二（即附
    表二編號㈠㈡㈢㈣）所為，皆係犯藥事法第83條第1項之轉讓禁
    藥罪。被告因販賣而持有第二級毒品甲基安非他命之低度行
    為，各為販賣之高度行為所吸收，均不另論罪。又被告所犯
    轉讓禁藥罪部分，因藥事法未有處罰持有禁藥之明文，持有
    禁藥自不成立犯罪，亦無為轉讓之高度行為吸收之餘地，併
    予敘明。
  ㈣被告於事實欄一（即附表一編號㈠㈡㈢㈣）所示之4次販賣第二級
    毒品甲基安非他命犯行，於事實欄二（即附表二編號㈠㈡㈢㈣）
    所示之4次轉讓禁藥犯行，均犯意各別，行為互殊，皆應予
    分論併罰。
  ㈤加重減輕事由：
  1.修正前毒品危害防制條例第17條第2項之事由：按犯第4條至
    第8條之罪於偵查及審判中均自白者，減輕其刑，修正前毒
    品危害防制條例第17條第2項定有明文。經查，被告就附表
    一編號㈣所示之販賣第二級毒品罪部分，於偵查、原審中均
    坦認不諱，應依修正前毒品危害防制條例第17條第2項之規
    定，減輕其刑。
　⒉另最高法院於110年8月18日以109年度台上大字第4243號裁定
    ，由相關規定之立法目的與規範體系、憲法之罪刑相當、平
    等原則立論、及法律能否割裂適用等觀點，認「行為人轉讓
    同屬禁藥之第二級毒品甲基安非他命（未達法定應加重其刑
    之一定數量）予成年人（非孕婦），依重法優於輕法之原則
    ，擇較重之藥事法第83條第1項轉讓禁藥罪論處，如行為人
    於偵查及歷次審判中均自白，仍應適用毒品危害防制條例第
    17條第2項規定減輕其刑之規定」。是本件被告如附表二編
    號㈠至㈣轉讓同屬禁藥之第二級毒品甲基安非他命（未達法定
    應加重其刑之一定數量）予成年人林尚德、張文亮、蔡文榮
    ，，依重法優於輕法之原則，擇較重之藥事法第83條第1項
    轉讓禁藥罪論處，惟被告於偵查及原審審理中均自白各該次
    犯行，自仍有修正前毒品危害防制條例第17條第2項減輕其
    刑規定之適用。
四、原審以被告犯如附表一編號㈠至㈣所示之罪事證明確，並爰審
    酌被告無視政府反毒政策及宣導如無物，欠缺法治觀念，所
    為販賣第二級毒品行為，均將助長施用毒品惡習，並足以使
    施用者導致精神障礙與性格異常，甚至造成人民生命健康受
    損之成癮性及危險性，有戕害國人身體健康及危害社會安全
    之虞，甚危害社會秩序，其行為自應受有相當程度之刑事非
    難，犯後否認犯行，衡諸各次販賣之數量、所得，及其向原
    審自述教育程度為國中畢業，目前從事建築及園藝，月收入
    約6萬元，生有1子1女，均已成年，母在療養院，再審酌其
    犯罪之動機、目的、手段等一切情狀，量處如原審判決附表
    一所示之刑。復就沒收部分論以：
  ㈠按毒品危害防制條例第19條第1項規定：「犯第4條至第9條、
    第12條、第13條或第14條第1項、第2項之罪者，其供犯罪所
    用之物，不問屬於犯罪行為人與否，均沒收之」，考其立法
    說明略謂：「為因應中華民國刑法修正，沒收為獨立之法
    律效果，爰修正第1項，擴大沒收範圍，使犯第4條至第9條
    、第12條、第13條或第14條第1項、第2項之罪所用之物，不
    問是否屬於犯罪行為人所有，均應沒收之，以遏止相關犯罪
    之發生。刑法沒收章已無抵償之規定，而追徵為全部或一
    部不能沒收之執行方式，為避免司法實務對如何執行抵償之
    困擾，爰刪除第1項後段全部或一部不能沒收之執行方式，
    回歸刑法沒收章之規定。第一項犯罪所得之沒收，與刑法
    沒收章相同，而無重複規範必要，爰刪除之」。是供販賣毒
    品犯罪所用之物，應適用毒品危害防制條例第19條第1項規
    定，不問屬於犯罪行為人與否，均沒收之，並適用刑法第38
    條第4項規定，於全部或一部不能沒收或不宜執行沒收時，
    追徵其價額；犯罪所得部分，則適用刑法沒收規定。次按供
    犯罪所用之物，屬於犯罪行為人者，得沒收之；於全部或一
    部不能沒收或不宜執行沒收時，追徵其價額，刑法第38條第
    2項前段、第4項定有明文。又犯罪所得，屬於犯罪行為人者
    ，沒收之；前二項之沒收，於全部或一部不能沒收或不宜執
    行沒收時，追徵其價額；刑法第38條之1第1項前段、第3項
    亦分別定有明文。
  ㈡扣案之門號0000000000號三星廠牌行動電話1支（含SIM卡1張
    ），係供被告於附表一編號㈠㈡㈢所示販賣第二級毒品犯行、
    附表二編號㈠㈡轉讓禁藥犯行、及幫助施用第二級毒品犯行時
    所用之犯罪工具，有前揭通訊監察譯文在卷可佐，其中販賣
    第二級毒品部分，應依毒品危害防制條例第19條第1項規定
    宣告沒收；轉讓禁藥及幫助施用第二級毒品部分，則應依刑
    法第38條第2項前段規定宣告沒收。至附表一編號㈣部分，證
    人林尚德打電話目的係要向被告討債，2人見面後，被告始
    臨時起意以甲基安非他命抵債，顯然本次通聯與販毒無涉，
    此部分販毒犯行毋庸宣告扣案之行動電話沒收。另附表二編
    號㈢㈣之轉讓禁藥犯行，未使用扣案之行動電話通聯，無諭知
    沒收之問題。
  ㈢犯罪所得部分：被告於犯罪事實欄一（即附表一編號㈠㈡㈢㈣）
    各次販賣第二級毒品之犯罪所得合計6千元，因未經扣案，
    仍應依刑法第38條之1第1項前段、第3項規定宣告沒收，於
    全部或一部不能沒收或不宜執行沒收時，追徵其價額。
  ㈣按沒收新制係參考外國立法例，為契合沒收之法律本質，認
    沒收為刑法所定刑罰及保安處分以外之法律效果，具有獨立
    性，而非刑罰（從刑），已明定沒收為獨立之法律效果，在
    修正刑法第五章之一以專章規範，故判決主文內諭知沒收，
    已毋庸於各罪項下分別宣告沒收，亦可另立一項合併為相關
    沒收宣告之諭知，使判決主文更簡明易懂，增進人民對司法
    之瞭解與信賴（最高法院106年度台上字第386號刑事判決意
    旨、臺灣高等法院暨所屬法院105年法律座談會刑事類提案
    第10號研討結果參照）。是對被告之沒收諭知，爰不在各罪
    項下分別宣告沒收，係以另立一項合併為相關沒收宣告之諭
    知。又上開宣告多數沒收部分，依刑法第40條之2第1項規定
    ，併執行之，附此敘明。
  ㈤至其他扣案物品①Taiwan Mobile行動電話1支（無SIM卡），
    非本案通訊監察對象；②電子磅秤1台，無證據證明供本案分
    裝毒品或禁藥之用；③吸食器1組、玻璃吸食球1個、甲基安
    非他命1包（含袋重0.4公克）、毒品殘渣袋1個，應係供被
    告施用之毒品或工具，無證據證明係供本案販毒、轉讓禁藥
    及幫助施用毒品之用；④現金4萬2千1百元，無證據證明係販
    毒所得之贓款。以上扣案物品，自不另為沒收之諭知等情。
    經核其認事用法，並無違誤，量刑亦屬妥適，被告就此等部
    分提起上訴，並未提出有利之證據及辯解，僅猶以前詞，否
    認上開犯行云云指摘原審判決不當。經查被告所為前揭各項
    辯解均無足採信，皆已詳述如前，被告此部分之上訴並無理
    由，應予駁回。
五、原審對被告呂榮財所犯如附表二編號㈠至㈣所示之罪部分，亦
    認事證明確，而予論罪科刑，本非無見，惟查：被告該4次
    所犯轉讓禁藥甲基安非他命犯行，已經最高法院刑事大法庭
    裁定認仍有毒品危害防制條例第17條第2項減輕其刑之適用
    ，原審判決未即適用，衡諸平等與比例原則，原審就此等部
    分之量刑即有未洽，被告提起上訴，空言否認該等部分犯行
    ，故不足採；然原判決關於此等部分既有上揭可議之處，自
    應由本院將原判決此等部分之罪刑撤銷改判；而原審就如其
    附表一、二對被告所定之應執行刑部分，亦因上開部分之撤
    銷而失其依據，併予撤銷。爰審酌被告無視政府反毒政策及
    宣導如無物，欠缺法治觀念，所為轉讓禁藥甲基安非他命行
    為，助長施用毒品惡習，並足以使施用者導致精神障礙與性
    格異常，甚至造成人民生命健康受損之成癮性及危險性，有
    戕害國人身體健康及危害社會安全之虞，甚危害社會秩序，
    其行為自應受有相當程度之刑事非難，犯後僅於原審前坦承
    犯行，衡諸各次轉讓之數量，及其向原審自述教育程度為國
    中畢業，目前從事建築及園藝，月收入約6 萬元，生有1子1
    女，均已成年，母在療養院，再審酌其犯罪之動機、目的、
    手段等一切情狀，就轉讓禁藥部分，量處如附表二編號㈠至㈣
    所示之刑。再審酌被告本件販賣與轉讓甲基安非他命之各犯
    罪類型、手法相同，時間分布等因素，依各該罪合併後之不
    法內涵、罪責原則及合併刑罰所生痛苦之效果等，就前揭撤
    銷改判如附表二及上訴駁回如附表一所示之刑部分，分別定
    其應執行之刑如主文第四項所示。
六、被告經合法傳喚，無正當理由而未到庭，爰不待其陳述逕行
    判決。
據上論斷，應依刑事訴訟法第371條、第368條、第369條第1項前
段、第364條、第299條第1項前段，修正前毒品危害防制條例第8
條第2項、第17條第2項，藥事法第83條第1項，刑法第11條、第5
1條第5款，判決如主文。
本案經檢察官姜永浩提起公訴，檢察官謝謂誠到庭執行職務。
中　　華　　民　　國　　110 　年　　 9  　月　　 9　　日
            刑事第七庭  審判長法  官  梁  堯  銘
                              法  官  羅  國  鴻
                              法  官  張  智  雄
以上正本證明與原本無異。
如不服本判決應於收受送達後二十日內向本院提出上訴書狀，其
未敘述上訴理由者，並得於提起上訴後二十日內向本院補提理由
書（均須按他造當事人之人數附繕本）「切勿逕送上級法院」。
因疫情而遲誤不變期間，得向法院聲請回復原狀。
                              書記官  陳  玫  伶
　　　　　　　　　　　　　　　
中　　華　　民　　國　　110 　年　　9 　　月　　9 　　日



附錄本案論罪科刑法條：
修正前毒品危害防制條例第4條
製造、運輸、販賣第一級毒品者，處死刑或無期徒刑；處無期徒
刑者，得併科新臺幣2千萬元以下罰金。
製造、運輸、販賣第二級毒品者，處無期徒刑或7 年以上有期徒
刑，得併科新臺幣1 千萬元以下罰金。
製造、運輸、販賣第三級毒品者，處7 年以上有期徒刑，得併科
新臺幣7 百萬元以下罰金。
製造、運輸、販賣第四級毒品者，處5 年以上12年以下有期徒刑
，得併科新臺幣3 百萬元以下罰金。
製造、運輸、販賣專供製造或施用毒品之器具者，處1 年以上7
年以下有期徒刑，得併科新臺幣1 百萬元以下罰金。
前五項之未遂犯罰之。

毒品危害防制條例第8條
轉讓第一級毒品者，處1年以上7年以下有期徒刑，得併科新臺幣
1百萬元以下罰金。
轉讓第二級毒品者，處6月以上5年以下有期徒刑，得併科新臺幣
70萬元以下罰金。
轉讓第三級毒品者，處3年以下有期徒刑，得併科新臺幣30萬元
以下罰金。
轉讓第四級毒品者，處1年以下有期徒刑，得併科新臺幣10萬元
以下罰金。
前四項之未遂犯罰之。
轉讓毒品達一定數量者，加重其刑至二分之一，其標準由行政院
定之。


藥事法第83條
明知為偽藥或禁藥，而販賣、供應、調劑、運送、寄藏、牙保、
轉讓或意圖販賣而陳列者，處7 年以下有期徒刑，得併科新臺幣
5 千萬元以下罰金。
犯前項之罪，因而致人於死者，處7 年以上有期徒刑，得併科新
臺幣1 億元以下罰金；致重傷者，處3 年以上12年以下有期徒刑
，得併科新臺幣7 千5 百萬元以下罰金。
因過失犯第1 項之罪者，處2 年以下有期徒刑、拘役或科新臺幣
5 百萬元以下罰金。
第 1 項之未遂犯罰之。

附表一

被告呂榮財販賣第二級毒品甲基安非他命部分     編號 販賣對象 犯罪時間、地點及過程 證據名稱   主      文 ㈠ 陳榮爵 陳榮爵以其所持用門號0000000000號行動電話，於108 年11月1 日晚上7 時11分47秒，撥打呂榮財持用之0000000000號行動電話，向呂榮財購買甲基安非他命，通話結束後，陳榮爵前往苗栗縣○○鎮○○里○○00號呂榮財住處，，於同日晚上7 時40分許，在呂榮財家門口，以新臺幣2 千元價格，向呂榮財購買甲基安非他命1 小包（重約0.6公克），呂榮財因此販賣第二級毒品甲基安非他命既遂。 ㈠被告呂榮財於原審訊問中之自白（見原審卷第24頁）。 ㈡證人陳榮爵於偵、審中之證述（見109 年度偵字第1296號偵卷第172 頁、原審卷第122 頁至第142 頁）。 ㈢附表三編號㈠所示之通訊監察譯文（見109 年度偵字第1296號偵卷第133頁）。 呂榮財販賣第二級毒品，處有期徒刑柒年貳月。 ①扣案之門號0000000000號三星廠牌行動電話壹支（含SIM 卡壹張）沒收。 ②未扣案之犯罪所得新臺幣貳仟元沒收，於全部或一部不能沒收或不宜執行沒收時，追徵其價額。 ㈡ 陳榮爵 陳榮爵以其所持用門號0000000000號行動電話，於108 年11月5 日下午3 時36分43秒，撥打呂榮財持用之0000000000號行動電話，向呂榮財購買甲基安非他命，通話結束後，陳榮爵前往苗栗縣○○鎮○○里○○00號呂榮財住處，於同日下午4 時許，在呂榮財住處客廳內，以新臺幣2 千元價格，向呂榮財購買甲基安非他命1 小包（重約0.6 公克），呂榮財因此販賣第二級毒品甲基安非他命既遂。 ㈠被告呂榮財於原審訊問中之自白（見原審卷第24頁）。 ㈡證人陳榮爵於偵、審中之證述（見109 年度偵字第1296號偵卷第172 頁、原審卷第123 頁至第142 頁）。 ㈢附表三編號㈡所示之通訊監察譯文（見109 年度偵字第1296號偵卷第134頁）。 呂榮財販賣第二級毒品，處有期徒刑柒年貳月。 ①扣案之門號0000000000號三星廠牌行動電話壹支（含SIM 卡壹張）沒收。 ②未扣案之犯罪所得新臺幣貳仟元沒收，於全部或一部不能沒收或不宜執行沒收時，追徵其價額。 ㈢ 詹德仁 詹德仁以其所持用門號0000000000號行動電話，於108 年11月8 日下午12時25分39秒，撥打呂榮財持用之0000000000號行動電話，向呂榮財購買甲基安非他命，通話結束後，詹德仁於同日下午12時40分許，在臺中市大甲區幼獅工業區附近之全家便利商店外路口，以新臺幣1千元價格，向呂榮財購買甲基安非他命1 小包（重約0.4 公克），呂榮財因此販賣第二級毒品甲基安非他命既遂。 ㈠被告呂榮財於原審訊問中之自白（見原審卷第24頁）。 ㈡證人詹德仁於偵查中之證述（見109年度偵字第1296號偵卷第110 頁）。 ㈢附表三編號㈢所示之通訊監察譯文（見109 年度偵字第1296號偵卷第79頁）。 呂榮財販賣第二級毒品，處有期徒刑柒年壹月。 ①扣案之門號0000000000號三星廠牌行動電話壹支（含SIM 卡壹張）沒收。 ②未扣案之犯罪所得新臺幣壹仟元沒收，於全部或一部不能沒收或不宜執行沒收時，追徵其價額。 ㈣ 林尚德 林尚德以其所持用門號0000000000號行動電話，於108 年12月1 日下午4 時25分39秒，撥打呂榮財持用之0000000000號行動電話，向呂榮財催討積欠之新臺幣3千元債務，呂榮財返回其苗栗縣○○鎮○○里○○00號住處後，林尚德隨即騎乘機車前往呂榮財住處討債，於同日晚上6 、7 時許，抵達呂榮財住處外面，呂榮財因錢不夠還，只還其中2 千元，另拿出甲基安非他命1 小包（重約0.4 公克）予林尚德收受，以抵其餘積欠之1千元債務，因而販賣甲基安非他命1 次既遂。 ㈠被告呂榮財於警詢、偵查、原審準備程序及審理中之自白（見109 年度偵字第1296號偵卷第26頁、第27頁、第338頁、第346 頁、原審卷第24頁、第62頁、第225 頁）。 ㈡證人林尚德於偵查中之證述（見109年度偵字第1296號偵卷第216 頁）。 ㈢附表三編號㈣所示之通訊監察譯文（見109 年度偵字第1296號偵卷第181、第182頁、第190頁）。 呂榮財販賣第二級毒品，處有期徒刑參年柒月。未扣案之犯罪所得新臺幣壹仟元沒收，於全部或一部不能沒收或不宜執行沒收時，追徵其價額。 



附表二

被告呂榮財無償轉讓禁藥甲基安非他命部分     編號 轉讓對象 犯罪時間、地點及過程 證據名稱   主      文 ㈠ 林尚德 林尚德以其所持用門號0000000000號行動電話，先於108 年11月8 日上午9 時25分44秒，撥打呂榮財持用之0000000000號行動電話，要向呂榮財索討禁藥甲基安非他命施用，呂榮財於同日上午9 時29分22秒，回撥電話給林尚德，兩人通話結束後約3 分鐘，呂榮財於同日上午9 時32分許，在其苗栗縣○○鎮○○里○○00號住處，無償提供少許之甲基安非他命（重約0.05公克）予林尚德施用1 次。 ㈠被告呂榮財於警詢、偵查、原審準備程序及審理中之自白（見109 年度偵字第1296號偵卷第26頁、第337 頁、第346 頁、原審卷第25頁、第62頁、第225頁）。 ㈡證人林尚德於警詢中之證述（見109年度偵字第1296號偵卷第182 頁）。 ㈢附表四編號㈠所示之通訊監察譯文（見109 年度偵字第1296號偵卷第181、第182頁、第190頁）。 呂榮財犯轉讓禁藥罪，處有期徒刑伍月。扣案之門號0000000000號三星廠牌行動電話壹支（含SIM 卡壹張）沒收。 ㈡ 張文亮 張文亮以其所持用門號0000000000號行動電話，於108 年12月18日下午3 時12分02秒，撥打呂榮財持用之0000000000號行動電話，通話結束後約10多分鐘，張文亮於同日下午3 時30分許，至呂榮財位於苗栗縣○○鎮○○里○○00號住處，看到客廳桌子上有甲基安非他命及吸食器，張文亮向呂榮財索討吸食，經呂榮財同意後，張文亮當場拿起施用，呂榮財因此無償提供少許之禁藥甲基安非他命（無證據證明淨重超過10公克）予張文亮施用1 次。 ㈠被告呂榮財於警詢、偵查、原審準備程序及審理中之自白（見109 年度偵字第1296號偵卷第35頁、第336 頁、第346 頁、原審卷第25頁、第62頁、第225頁）。 ㈡證人張文亮於偵查中之證述（見109年度偵字第1296號偵卷第260 頁）。 ㈢附表四編號㈡所示之通訊監察譯文（見109 年度偵字第1296號偵卷第237、第239 頁）。 呂榮財犯轉讓禁藥罪，處有期徒刑伍月。扣案之門號0000000000號三星廠牌行動電話壹支（含SIM 卡壹張）沒收。 ㈢ 蔡文榮 蔡文榮於109 年2 月26日中午12時許，至呂榮財位於苗栗縣○○鎮○○里○○00號住處，討論要將一些廢木材放在呂榮財住處前之空地，彼時呂榮財從其客廳桌子下方，拿出裡面裝有少許甲基安非他命之吸食器，免費請蔡文榮當場吸食，因而無償提供少許之禁藥甲基安非他命（無證據證明淨重超過10公克）予蔡文榮施用1 次。 ㈠被告呂榮財於警詢、偵查、原審準備程序及審理中之自白（見109 年度偵字第1296號偵卷第33頁、第346 頁、原審卷第25頁至第26頁、第225 頁）。 ㈡證人蔡文榮於偵查中之證述（見109年度偵字第1296號偵卷第328 頁）。 呂榮財犯轉讓禁藥罪，處有期徒刑伍月。 ㈣ 蔡文榮 蔡文榮於109 年2 月28日下午5 時許，至呂榮財位於苗栗縣○○鎮○○里○○00號住處，將廢木材放在呂榮財住處前之空地後，進入呂榮財住處內聊天，彼時呂榮財從其客廳桌子下方，拿出裡面裝有少許甲基安非他命之吸食器，免費請蔡文榮當場吸食，因而無償提供少許之禁藥甲基安非他命（無證據證明淨重超過10公克）予蔡文榮施用1 次。 ㈠被告呂榮財於警詢、偵查、原審準備程序及審理中之自白（見109 年度偵字第1296號偵卷第33頁至第35頁、第346 頁、原審卷第26頁、第225 頁）。 ㈡證人蔡文榮於偵查中之證述（見109年度偵字第1296號偵卷第328 頁至第329 頁）。 呂榮財犯轉讓禁藥罪，處有期徒刑伍月。 



附表三

被告呂榮財其持用之門號0000000000號行動電話，於下列時間，與下列通聯對象通話之通訊監察譯文    編  號 通聯對象  通 聯 時 間（ 民 國 ）      通   訊   監   察   譯   文  使用之行動電話門號   ㈠ ①呂榮財使用之門號為0000000000號 108 年11月1 日上午11時29分24秒 （陳榮爵撥打行動電話予呂榮財）呂榮財：喂陳榮爵：財哥，你有打給我是嗎呂榮財：我在苑裡體育場這邊陳榮爵：我在你家內呂榮財：我就不在家阿陳榮爵：你在哪裡呂榮財：我在體育場這邊陳榮爵：體育場？苑裡體育場？呂榮財：苑裡體育場廁所旁邊這裡陳榮爵：好，那我過去呂榮財：我剛打給你你沒接阿陳榮爵：對阿，我沒接就想說要直接過去找你呂榮財：我要跟你說在做電機的那位你姊仔那邊，好啦過來再說陳榮爵：好你人在那邊，我馬上過去呂榮財：好啦  ②陳榮爵使用之門號為0000000000號     108 年11月1日上午11時40分17秒 （陳榮爵撥打行動電話予呂榮財）呂榮財：喂，我在農會你等我一下陳榮爵：我在這邊等還是過去呂榮財：你在那邊等陳榮爵：好   108 年11月1日下午7 時11分47秒 （陳榮爵撥打行動電話予呂榮財）呂榮財：喂陳榮爵：你有打電話給我是嗎呂榮財：我按到沒事啦，我在外面吃飯陳榮爵：吃飽飯有要回去嗎呂榮財：要1個鐘頭後陳榮爵：好，你回到家再打給我，我再過去呂榮財：你要過來歐陳榮爵：是阿呂榮財：好   （見109年度偵字1296號偵卷第133頁）  ㈡ ①呂榮財使用之門號為0000000000號 108 年11月5 日下午3 時36分43秒 （陳榮爵撥打行動電話予呂榮財）陳榮爵：財哥，你有在家裡嗎？我要過去了呂榮財：你現在在哪裡陳榮爵：我在中交這邊呂榮財：怎麼跑到中交那邊去陳榮爵：要過墳場這邊了呂榮財：現在要過去哪裡陳榮爵：要過去你那邊呂榮財：我在大甲，我馬上回去陳榮爵：你馬上回來好嗎呂榮財：好，我在李光輝這邊看皮膚科陳榮爵：你馬上回來啦呂榮財：好，等我  ②陳榮爵使用之門號為0000000000號     （見109年度偵字1296號偵卷第134頁）  ㈢ ①呂榮財使用之門號為0000000000號 108 年11月8 日下午12時25分39秒 （詹德仁撥打行動電話予呂榮財）詹德仁：有在家嗎呂榮財：我要回去了，你是哪位詹德仁：我土豆仔呂榮財：歐，我在工業區要回去了詹德仁：我也在工業區內呂榮財：你在工業區歐，我在7-11這邊詹德仁：在那呂榮財：我在7-11這邊歐詹德仁：我說我人在工業區啦呂榮財：我說我人也在工業區，7-11附近這邊詹德仁：我在全家這附近呂榮財：哪個全家詹德仁：在幼獅路這條路上呂榮財：好詹德仁：我在這邊等你歐呂榮財：好  ②詹德仁使用之門號為0000000000號     108 年11月8 日下午12時30分44秒 （呂榮財撥打行動電話予詹德仁）詹德仁：喂呂榮財：怎麼沒看到詹德仁：你迴轉，我在路旁而已呂榮財：我在這邊是詹德仁：你有看到我嗎，我用跑的呂榮財：有，看到了   （見109年度偵字1296號偵卷第79頁）  ㈣ ①呂榮財使用之門號0000000000號 108 年12月1 日下午4 時25分39秒 （林尚德撥打行動電話予呂榮財）林尚德：財哥，你身上有錢嗎，我身上多沒錢了呂榮財：今天禮拜天要領什麼林尚德：要禮拜一歐呂榮財：嗯啊林尚德：你在哪呂榮財：我載我阿陸仔（女友）來豐原林尚德：好啦呂榮財：我等一下就回去了  ②林尚德使用之門號0000000000號     （見109年度偵字1296號偵卷第192頁）  




附表四

被告呂榮財其持用之門號0000000000號行動電話，於下列時間，與下列通聯對象通話之通訊監察譯文    編  號 通聯對象  通 聯 時 間（ 民 國 ）      通   訊   監   察   譯   文  使用之行動電話門號   ㈠ ①呂榮財使用之門號0000000000號 108 年11月8 日上午9 時25分44秒 （林尚德撥打行動電話予呂榮財）林尚德：喂，你在哪呂榮財：我在夜市林尚德：在那幹什麼呂榮財：在他們在玩牌的這邊林尚德：什麼時候回來呂榮財：你現在人在哪裡林尚德：在你家呂榮財：好我回去一林尚德：好啦呂榮財：你等我歐林尚德：好  ②林尚德使用之門號0000000000號     108 年11月8 日上午9 時29分22秒 （呂榮財撥打行動電話予林尚德）呂榮財：我回到工業區這邊了林尚德：我在你家等阿呂榮財：你等我，我回去開門林尚德：好。   （見109年度偵字1296號偵卷第190頁）  ㈡ ①呂榮財使用之門號0000000000號 108 年12月18日下午3 時12分02秒 （張文亮撥打行動電話予呂榮財）張文亮：喂呂榮財：喂張文亮：電話怎麼這麼小聲呂榮財：這樣呢，有聽到嗎張文亮：有阿呂榮財：怎樣張文亮：你有在家嗎呂榮財：沒有張文亮：在那呂榮財：在工業區張文亮：在工業區做什麼呂榮財：在...這邊躺著聽音樂張文亮：到你家好嗎呂榮財：你要來歐張文亮：對阿，我自己1人去啦呂榮財：好啦  ②張文亮使用之門號0000000000號     （見109年度偵字1296號偵卷第237頁）